【裁判字號】    90,易,95
【裁判日期】    900228
【裁判案由】    違反電子遊戲場業管理條例
【裁判全文】
臺灣臺南地方法院刑事判決                              九十年度易字第九五號
    公  訴  人  臺灣台南地方法院檢察署檢察官
    被      告  甲○○
    選任辯護人  王正宏
右列被告因違反電子遊戲場業管理條例案件，經檢察官提起公訴 (八十九年度營偵字
第一四九三號)，本院判決如左：
    主  文
甲○○違反未依電子遊戲場業管理條例規定辦理營利事業登記者，不得經營電子遊戲
場業規定，處拘役貳拾日，如易科罰金，以參佰元折算壹日。
    事  實
一、甲○○係位於台南縣北門鄉鯤江村九九○號「阿娥檳榔攤」之負責人，明知未依
    電子遊戲場業管理條例之規定辦理營利事業登記證，依法不得經營電子遊戲場業
    ，竟基於經營電子遊戲場業之故意，於民國八十九年九月中旬起，在「阿娥檳榔
    攤」擺設電子遊戲機滿貫大亨、賽車、銀河雙星各一台。嗣於八十九年十月七日
    下午五時五十分許，經台南縣警察局學甲分局蚵寮派出所警員在前開「阿娥檳榔
    攤」內臨檢查獲，始得悉上情。
二、案經台南縣政府函請臺灣台南地方法院檢察署檢察官偵查起訴。
    理  由
一、訊據被告甲○○於偵審中固坦承其為「阿娥檳榔攤」之負責人，且「阿娥檳榔攤
    」內確有前開電子遊戲機三台之事實不諱，惟矢口否認涉有違反電子遊戲場業管
    理條例犯行，辯稱：前開三台電子遊戲機均係供自己打玩並未營業，且有二台機
    子標示停止使用，而查獲時均未插電使用云云。經查，「阿娥檳榔攤」之負責人
    為被告及其並未依電子遊戲場業管理條例規定辦理任何營利事業登記證等情，業
    據被告甲○○於偵、審中自承不諱，並有台南縣政府八十九年十月三十日八九府
    建商字第一七五九七七號函、台南縣警察局學甲分局蚵寮派出所違反社會秩序維
    護法案件現場紀錄各一紙及現場照片四幀在卷可資佐證。而依現場照片所示，三
    台電玩中雖有二台貼上停止使用標示，惟若該電玩果係純供被告自己打玩之用，
    則豈有貼上停止使用標示之理？再觀之現場留有大量菸蒂及檳榔渣遍地，顯非單
    純一人吸嚼丟棄所致，而該處又適正置有三張椅子，恰可供三台電玩使用，若單
    純為被告使用，何必擺設三張椅子？況參核被告於警訊時係供稱：前開電玩距查
    獲時約擺設一個月（見偵訊卷第六頁），且於偵查中復供稱：其一個月左右玩二
    十、三十元等語明確（見偵訊卷第十五頁反面），然前開電玩於查獲時其中賽車
    機具內有新台幣（下同）十元硬幣五百五十元、滿貫大亨機具內有一百六十元，
    有台南縣警察局學甲分局蚵寮派出所八十九年十月七日蚵刑字第０三七號呈報單
    一紙可稽，該等機具內之硬幣均已遠逾被告所稱自行打玩之數額，凡此等情，在
    在足徵被告有提供前開電玩供不特定人投幣打玩而營利之事實甚明，被告前開所
    辯，要係卸飾罪責之詞，諉無可採，本件事證明確，被告犯行洵堪認定，應予依
    法論科。
二、核被告所為，係違反電子遊戲場業管理條例第十五條之未依同條例規定辦理營利
    事業登記者不得經營電子遊戲場業規定，應依同條例第二十二條論科。爰審酌被
    告擺設電動玩具時間非長、電子遊戲機僅三台、犯罪所生之損害非鉅，及其犯罪
    後否認犯行未見悔意之態度等一切情狀，量處如主文所示之刑，並諭知易科罰金
    之折算標準，以示懲儆。
據上論斷，應依刑事訴訟法第二百九十九條第一項前段，電子遊戲場業管理條例第二
十二條，刑法第十一條前段、第四十一條第一項前段，罰金罰鍰提高標準條例第二條
，判決如主文。
本案經檢察官陳明進到庭執行職務
中      華      民      國      九十      年      二    月    二十八    日
                                  臺灣臺南地方法院刑事第二庭
                                          法  官  張  瑛  宗
右正本證明與原本無異。
如不服本判決，應於判決送達後十日內，向本院提出上訴狀。
                                          書記官  盧  立  勇
中      華      民      國      九十      年      三    月      一      日
附錄法條：
電子遊戲場業管理條例第二十二條
違反第十五條規定者，處行為人一年以下有期徒刑、拘役或科或併科新台幣五十萬元
以上二百五十萬元以下罰金。


司法院資訊處製作；財團法人民間司法改革基金會備份。
